【裁判字號】    88,交易,276
【裁判日期】    890125
【裁判案由】    過失致死
【裁判全文】
臺灣雲林地方法院刑事判決
    公  訴  人  臺灣雲林地方法院檢察署檢察官
    被      告  甲○○
右列被告因過失致死案件，經檢察官提起公訴（八十八年度偵字第五二四五號），本
院判決如左：
    主  文
甲○○從事業務之人，因業務上之過失致人於死，處有期徒刑壹年。
    事  實
一、甲○○以務農為業，平日須駕駛汽車以運載農具、肥料，係從事駕駛為附隨業務
    之人，於民國八十八年九月廿四日十三時廿五分許，駕駛ＳＲ─八二０三號自用
    小貨車，沿雲林縣麥寮鄉○○村○○道路由南往北方向行駛，行經該路與義和路
    之無號誌之交岔路口時，原應注意汽車行經無號誌交岔路口，應減速慢行，作隨
    時停車之準備，且支線道車應暫讓幹線道車先行，而依當時為日間，有自然光線
    ，路面乾燥無缺陷、無障礙物，路況、視距及光線均良好等情形，並無不能注意
    之情事，竟疏未注意減速慢行，適林大松ＹＫＰ─一八０號重型機車，沿義和路
    由西往東方向行駛，行至無號誌之交岔路口亦未減速而與甲○○之自用小貨車左
    側前門發生碰撞，致林大松人車倒地，因而頭部外傷、顱內出血死亡。甲○○於
    肇事後，即聯絡家人報警，並在現場等候員警處理，自首而接受裁判。
二、案經甲○○自首由雲林縣警察局台西分局麥寮分駐所報請臺灣雲林地方法院檢察
    署檢察官偵查起訴。
    理  由
一、訊據被告甲○○固不否認確有於上揭時、地，駕車行經無號誌交岔路口未減速慢
    行，作隨時停車之準備，並讓幹線道車先行肇致本件車禍，致被害人林大松死亡
    之事實，惟其否認其係從事駕駛業務之人，辯稱：肇事車輛係向他人借用云云。
    惟查：被告右揭過失犯行，業據告訴人乙○○指述歷歷，核與被告前揭自白之情
    大致相符，復有道路交通事故調查報告表一紙及現場照片十二幀附卷可稽；又被
    害人林大松確因本件車禍致頭部外傷、顱內出血而死亡之事實，亦經檢察官督同
    檢驗員相驗明確，製有相驗屍體證明書、驗斷書、勘驗筆錄及照片等附卷可稽；
    而本件車禍之發生，經本院送請台灣省嘉雲區車輛行車事故鑑定委員會鑑定後，
    確認被告駕車行經無號誌交岔路口，支線道車未讓幹線道車先行，為肇事之主因
    ，被害人林大松乘車經無號誌交岔路口未減速慢行，為肇事之次因，有該會之鑑
    定意見書附卷可參。被告雖以肇事汽車非其所有而否認其為從事駕駛業務之人，
    然本院於初訊時，訊問被告平日駕該車做什麼，被告明確供稱：「載一些農用工
    具、肥料」（見八十八年十月二十六日筆錄），則以被告係以務農為業，平日須
    駕車運載農具等物以觀，開車應係其業務上所經常從事之行為，並不因肇事車輛
    非其所有而排除其從事駕駛業務之事實，是被告以肇事汽車非其所有為辯，並無
    可採，是本件事故係因被告駕車行經無號誌交岔路口未減速慢行，作隨時停車之
    準備，並讓幹道車先行，及被害人亦未減速慢行始發生，應至為明確。
二、按汽車行經無號誌交岔路口，應減速慢行，作隨時停車之準備；且支線道車應暫
    讓幹線道車先行，此道路交通安全規則第九十三條第一項第四款、第一百零二條
    第一項第二款分別定有明文。被告行車未遵守上揭規定，已違反該保護他人之交
    通法規；而依交通事故調查報告表所載，當時之路況、視距及光線均良好，並無
    不能注意之情事，其能注意而不注意，則其對本件車禍之發生確有過失，當無疑
    義；而被害人確因本件事故死亡，已如前述，則被告之過失行為與被害人之死亡
    間有相當因果關係，是被告過失犯行洵堪認定，應依法予以論科。
三、核被告所為，係犯刑法第二百七十六條第二項之業務過失致死罪。公訴人漏未斟
    酌被告係從事駕駛業務之人，而請依一般過失致失罪論處，尚有未洽，惟其社會
    基本事實同一，本院自應予以審理，並變更起訴法條。又被告於肇事後，央人報
    警，並在現場等候員警處理，自首而接受裁判，有警訊筆錄及現場照片為證，應
    依自首之規定減輕其刑。爰審酌被告之素行、犯後態度，過失程度、被害人亦有
    過失等一切情狀，量處如主文所示之刑。
據上論斷，應依刑事訴訟法第二百九十九條第一項前段、第三百條，刑法第二百七十
六條第二項、六十二條前段、罰金罰鍰提高標準條例第一條前段，判決如主文。
本案經檢察官黃錦秋到庭執行職務。
中      華      民      國      八十九      年    一    月    二十五    日
                                         臺灣雲林地方法院刑事第一庭
                                             法  官  葛  永  輝
右正本證明與原本無異。
如不服本判決，應於判決送達後十日內向本院提出上訴狀( 應附繕本 )。
                                             書記官  康  正  傳
中      華      民      國      八十九      年    一    月    二十五    日
刑法第二百七十六條
一、因過失致人於死者，處二年以下有期徒刑、拘役或二千元以下罰金。
二、從事業務之人，因業務上之過失犯前項之罪者，處五年以下有期徒刑或拘役，得
    併科三千元以下罰金。


司法院資訊處製作；財團法人民間司法改革基金會備份。
